【裁判字號】    97,裁,1435
【裁判日期】    970221
【裁判案由】    土地徵收
【裁判全文】
最  高  行  政  法  院  裁  定
                                     97年度裁字第01435號
上  訴  人  甲○○
訴訟代理人  高進發律師
被 上訴 人  內政部
代  表  人  乙○○
上列當事人間土地徵收事件，上訴人對於中華民國96年11月13日
高雄高等行政法院95年度訴字第00910號判決，提起上訴，本院
裁定如下：
    主  文
上訴駁回。
上訴審訴訟費用由上訴人負擔。
    理  由
一、按對於高等行政法院判決之上訴，非以其違背法令為理由，
    不得為之，行政訴訟法第242條定有明文。依同法第243條第
    1項規定，判決不適用法規或適用不當者，為違背法令；而
    判決有同條第2項所列各款情形之一者，為當然違背法令。
    是當事人對於高等行政法院判決上訴，如依行政訴訟法第24
    3條第1項規定，以高等行政法院判決有不適用法規或適用不
    當為理由時，其上訴狀或理由書應有具體之指摘，並揭示該
    法規之條項或其內容；若係成文法以外之法則，應揭示該法
    則之旨趣；倘為司法院解釋或本院之判例，則應揭示該判解
    之字號或其內容。如以行政訴訟法第243條第2項所列各款情
    形為理由時，其上訴狀或理由書，應揭示合於該條項各款之
    事實。上訴狀或理由書如未依此項方法表明者，即難認為已
    對高等行政法院判決之違背法令有具體之指摘，其上訴自難
    認為合法。
二、屏東縣政府為辦理國立屏東科技大學（下稱屏科大）聯外道
    新闢工程第二期，報經被上訴人以民國94年9月8日台內地字
    第0940078176號函核准徵收上訴人所有坐落於屏東縣內埔鄉
    ○○段489地號土地及一併徵收其土地改良物。屏東縣政府
    即以94年10月31日屏府地徵字第09402105112號公告徵收土
    地區域及應補償費額，並另以94年11月24日屏府地徵字第09
    402273741號公告徵收土地改良物詳細區域及應補償費額，
    復以94年12月5日屏府地徵字第09402332111號函通知上訴人
    於同年12月12、13日領取地價補償費，另以94年12月30日屏
    府地徵字第0940249267號函通知上訴人於95年1月9、10日領
    取建築改良物及農作物補償費。上訴人不服，循序提起本件
    行政訴訟；訴請撤銷訴願決定及原處分，並確認被上訴人與
    上訴人間所生之徵收法律關係不存在。案經原審駁回其訴。
    上訴人對於高等行政法院判決上訴，雖以該判決違背法令為
    由，惟核其上訴理由狀所載內容，無非重述其在原審行政訴
    訟起訴狀之理由，或係以其一己對法律規定之誤解，任意指
    摘原審駁斥其主張之理由為不當，而未具體表明原判決所適
    用之法規確有如何違背法令之處，或有如何違背司法院解釋
    及本院判例，及有如何合於行政訴訟法第243條第2項所列各
    款之情形，難認為已對原判決之違背法令有具體之指摘。依
    首揭說明，其上訴自不合法，應予駁回。
三、據上論結，本件上訴為不合法，依行政訴訟法第249條第1項
    前段、第104條、民事訴訟法第95條、第78條，裁定如主文
    。
中    華    民    國    97    年    2     月    21    日
                    最高行政法院第二庭
                        審判長法官  高  啟  燦
                              法官  王  德  麟
                              法官  黃  合  文
                              法官  廖  宏  明
                              法官  楊  惠  欽
以  上  正  本  證  明  與  原  本  無  異
中    華    民    國    97    年    2     月    21    日
                              書記官  彭  秀  玲


司法院資訊處製作；財團法人民間司法改革基金會備份。
